臺灣高等法院臺南分院刑事判決　　　100年度侵上訴字第183號
上　訴　人
即　被　告　蔡亦泰原名蔡志成.
選任辯護人　陳國瑞律師（扶助律師）
上列上訴人即被告因妨害性自主案件，不服臺灣嘉義地方法院99
年度訴字第328 號中華民國99年12月31日第一審判決（起訴案號
：臺灣嘉義地方法院檢察署99年度偵字第1585號），提起上訴，
本院判決如下：
    主  文
上訴駁回。
    事  實
一、蔡亦泰明知Ａ女（警卷代號：0000-0000 ，真實姓名、年籍
    詳卷附對照表，領有中度精神障礙手冊）為患有精神分裂症
    之成年女子，依其心智無法認知性行為之複雜心理、生理、
    社會含義，不足以理性判斷同意或不同意與他人發生性行為
    ，屬有精神障礙、心智缺陷之人。竟基於乘機性交之犯意，
    利用Ａ女精神障礙、心智缺陷而不知抗拒，於民國99年2 月
    6日上午5時45分許，在行政院衛生署朴子醫院（下稱署立朴
    子醫院）2樓210-1病房內，見Ａ女躺在病床上，即上前脫掉
    自己褲子，並以手脫掉Ａ女之褲子後，將其陰莖插入Ａ女之
    陰道內，以此方式性交得逞1 次。嗣經該醫院護士Ｂ女（警
    卷代號：0000-0000B，真實姓名、年籍詳卷附對照表）於同
    日上午6 時許，發現蔡亦泰自Ａ女病房門口走出，Ｂ女向前
    質問蔡亦泰後，蔡亦泰始坦承對Ａ女性交乙節，Ｂ女遂報警
    處理查獲，而悉上情。
二、案經Ａ女之母親（警卷代號：0000-0000A，真實姓名、年籍
    籍詳卷附對照表）訴由嘉義縣警察局朴子分局報告臺灣嘉義
    地方法院檢察署檢察官偵查起訴。
    理  由
壹、程序方面:
    按刑事訴訟法第159條第1項規定：「被告以外之人於審判外
    之言詞或書面陳述，除法律有規定者外，不得作為證據。」
    其立法意旨，乃在於確保被告之反對詰問權。同法第159 條
    之5第1項規定：「被告以外之人於審判外之陳述，雖不符前
    4 條之規定（同法第159條之1至第159條之4），而經當事人
    於審判程序同意作為證據，法院審酌該言詞陳述或書面陳述
    作成時之情況，認為適當者，亦得為證據。」同法條第2 項
    規定：「當事人、代理人或辯護人於法院調查證據時，知有
    刑事訴訟法第159條第1項不得為證據之情形，而未於言詞辯
    論終結前聲明異議者，視為有前項之同意。」其立法意旨，
    則在於確認當事人對於傳聞證據有處分權，得捨棄反對詰問
    之權利，同意傳聞證據可作為證據。惟因刑事訴訟制度尚非
    採徹底之當事人進行主義，乃又限制以法院認為適當者，始
    得為證據。因此，當事人同意或依法視為同意某項傳聞證據
    作為證據使用者，實質上即表示有反對詰問權之當事人已捨
    棄其權利，如法院認為適當者，不論該傳聞證據是否具備刑
    事訴訟法第159條之1至第159條之4所定情形，均容許作為證
    據；換言之，當事人捨棄對原陳述人行使反對詰問權者，如
    法院認為適當，即容許該傳聞證據作為證據，不以未具備刑
    事訴訟法第159條之1至第159條之4所定情形為前提（最高法
    院97年度台上字第6162號判決意旨參照）。查本判決後述引
    用各該被告以外之人於審判外之陳述（包含言詞及書面陳述
    ），固屬傳聞證據，惟檢察官、被告及選任辯護人均知上開
    證據資料為傳聞證據，但於本院審理期間均未為爭執或聲明
    異議，本院審酌上開證據資料製作時之情況，尚無違法不當
    ，且與本案均具有關連性，認後述所引用證據之證據能力均
    無疑義。
貳、實體方面:
一、訊據被告對於前開時地對於被害人Ａ女為性交行為之事實，
    均供認不諱（見警卷第2、3頁，原審卷第23、24、164 頁，
    本院卷第41頁）；核與被害人Ａ女於警詢、偵訊及原審具結
    證述之情節相符（見警卷第5至8頁，偵查卷第7 頁，原審卷
    第44至54頁）；並經證人Ｂ女於警詢及本院證述：「案發當
    日早上我在病房看見到被告從被害人病房門口走出來，經多
    次詢問被告後，才發現性侵害案。當日有將Ａ女送婦產科檢
    驗，發現其處女膜有正在流血新傷痕」（見警卷第12至14頁
    ）、「我問被告到房間做什麼，他被動陳述他與Ａ女有發生
    性關係。我按照醫院流程通報後，我先下班回宿舍休息，待
    警察來時通知我，我才又過來。被告向警察陳述時我不在場
    。Ａ女因精神病住朴子醫院2樓213室。被告住在隔二間病房
    ，被告是因精神分裂症住院，至案發時，被告已經在朴子醫
    院住半年以上；Ａ女至案發時，已經在朴子醫院住至少1 年
    以上。我有跟被告說要通知家屬。我回去後，現場由白班同
    事處理」等語明確（見本院卷第71至72頁）；且Ａ女經醫院
    驗傷，於其處女膜3 點鐘方向發現有裂傷併出血，有疑似性
    侵害案件證物採集單、性侵害案件驗證同意書、署立朴子醫
    院99年2月6日受理疑似性侵害事件驗傷診斷書、中華民國身
    心障礙手冊、署立朴子醫院99年5月4日朴醫歷字第09900023
    92號函檢送之Ａ女與被告之病歷資料各乙份在卷可稽（見警
    卷密封袋，原審卷第30頁，外放卷附病歷資料影本），足認
    被告此部分自白與事證相符，堪認為實。
二、被告雖另辯稱: 伊有經過被害人同意，才與被害人為性交行
    為云云。辯護意旨另以: 被告並無乘機性交的主觀故意，亦
    無法判斷被害人的精神狀況云云。然查:
  (一)按智能不足者或是心智障礙者，因對於性交行為不具有正常
    人的理解與認識能力，故有強化保護之必要。查本件被害人
    Ａ女為精神障礙之人，並領有中度精神障礙手冊之情，業經
    Ａ女之母陳明在卷（見警卷第9 頁），並有Ａ女身心障礙手
    冊影本在卷可考（見警卷第15頁證物袋）。又Ａ女經原審囑
    託送嘉義榮民醫院為精神鑑定認為：「Ａ女係屬頑治型精神
    分裂症患者，其因受嚴重精神疾病影響，致其心智狀態對於
    案發當時所發生事件，無法辨識及理解所代表之涵義，且因
    其明顯欠缺辨識能力而無法推理事件發生後所代表之意義及
    後續可能引發之後果」等語，亦有嘉義榮民醫院99年8月23
    日嘉醫行字第0990006812號函檢送之鑑定書乙份存卷為佐（
    見原審卷第74至80頁，鑑定內容詳如後述）。足見Ａ女在案
    發當時，對於被告與之所為性交行為之意涵，並無辨識及理
    解之能力，顯然欠缺性自主之能力。則被告趁此而對Ａ女為
    性交行為，縱未施以強迫手段或Ａ女並未為積極反抗，均無
    礙於被告乘機性交罪名之成立。故被告辯稱雙方係合意性交
    云云，並不可採。
  (二)次查，被告於原審雖供稱：「我因為精神分裂症住院，我不
    知道那個小姐(指被害人)為何住院，她病房跟我病房很近，
    我沒有問她為何住院」等語(見原審卷第23頁)。惟本件案發
    地點為署立朴子醫院病房，而被告亦明知自己係因精神分裂
    症住院，且其病房與被害人之病房距離很近( 按依證人Ｂ女
    於本院證述，僅隔二間病房) ，則其對於被害人亦應係因相
    類病症住院之情，自難謂毫無所知。參以，Ａ女在前開醫院
    住院期間，於案發前之98年12月17日，其常不語，會自語自
    笑，且會重複字句好幾遍，偶突會打弱勢女病友，問其原因
    ，答非所問，99年1 月15日臉部表情顯呆滯淡漠，有自語自
    笑等情形，言談被動等情，有其病歷資料存卷可參( 見外放
    卷附證物袋) ，而被告既與Ａ女住在同樓相近病房，則其對
    於被害人Ａ女前揭舉止言談之表現，亦應有聞見而得輕易知
    悉Ａ女應為精神障礙之人。參以證人Ｂ女於警詢證稱: 「我
    於99年2月6日將近6 時許，要去病房查房時，發現被告突然
    從被害人病房門口走出來，我當時就問被告進入被害人病房
    做何事，【被告即回答他去看被害人而已】。我又再次問被
    告有無撫摸被害人之行為，【被告當時亦否認沒有】，我即
    將被告帶至隔離室1 。【因被告之前曾有多次撫摸女患者之
    不當情形】，我就直接問被告有無以其生殖器插入被害人生
    殖器之動作，被告沉默一下才被動的向我承認他有對被害人
    做插入的動作」等語(見警卷第13頁)。足徵，被告對於向同
    院病房內之女病患(包括本件被害人)為撫摸或性交行為，係
    不被容許而具有可非難性之情形，亦甚明瞭。準此，由被告
    先前即曾被發現撫摸其他女患者，仍對相鄰病房與之同患有
    精神障礙之被害人為性交行為，並於犯後遭查房之證人Ｂ女
    察覺懷疑時，猶知一再隱飾，嗣經Ｂ女一再追問，始被動承
    認犯行等情以觀，被告顯有乘同院相鄰病房、罹有精神障礙
    之被害人，其精神、智能狀況遜於常人之機，而對其為性交
    行為之不法犯意，應堪認定。故辯護意旨主張被告並無乘機
    性交的主觀故意云云，亦不足採。
  (三)雖被告亦為精神分裂症患者，並領有身心障礙手冊（見警卷
    第17頁）。另鑑定證人江明澤於本院證稱: 「被告對性行為
    的瞭解，對他而言，就是男與女發生性行為，他不能理解性
    愛關係包括兩人感情上的連結、情感的交流及關係的建立，
    性行為純粹就是那個行為而已，因此，被告不能理解這樣的
    性行為，對女性的性自主權有怎麼樣的影響。被告是精神分
    裂症患者，22歲發病，鑑定時已經34歲，精神分裂症本身是
    一個會退化的疾病，病了10多年之後，他的認知功能已經退
    化，鑑定當時被告智能只有54分，50至70屬輕度智能障礙範
    圍，學習程度類似國小六年級的小朋友，國小六年級的男女
    發生性行為，不見得是有強迫的過程，在他們的認知裡面，
    也可能認為是妥當的、無所謂的，但這在成人世界肯定是不
    適合的行為，但用『性侵害』強迫的狀態來形容又有點過當
    。在我鑑定當時，沒有發現被告有乘機性交的情況，以54分
    的智能，要用到這麼城府的行為，有點困難」等語( 見本院
    卷第69頁反面至第70頁) 。惟被告經原審囑託嘉義榮民醫院
    鑑定評估結果認為: 「被告對於性愛行為之理解尚清楚，對
    此部分法律規範亦有粗淺之認識，回溯案發當時，已持續接
    受治療1 年之時間，病歷資料亦呈現其病情維持於穩定之狀
    態，而藥物可能對於意識層面之影響，在當時顯然並未造成
    被告定向感紊亂情形，是案發當時被告對外界事務之判斷與
    理解能力應相較於現在為佳，被告亦能清楚病房之規定，當
    時其他病友之情形及自己與被害人之反應，顯見其對於外界
    事務仍有知覺、理會以及自由決定意思之能力」等語，有該
    院99年8月30日嘉醫行字第099006980號函檢送之鑑定書乙份
    存卷為參（見原審卷第84至91頁）；且鑑定證人江明澤於本
    院亦另證稱:「【被告也知道對方是精神病患】。...被告(
    於案發) 當時整個的狀況，應該是比鑑定時還清楚，即他的
    現實感及判斷能力應該是比當時還好，他的精神分裂病雖然
    說已經退化，而以認知功能退化的方式在呈現，但是他的一
    些活性精神症狀，在那時並不明顯，也就是說沒有很明顯的
    幻覺或妄想的東西在影響他的現實感，且被告對整個案發過
    程的人時地，印象是相當清楚的，對外界包括護理人員的動
    態，他的感情，也都相當清楚」等語( 見本院卷第70頁正反
    面) 。足見，被告對於案發當時之判斷能力尚屬清楚，亦明
    知被害人為精神障礙之人，則其對於罹有精神障礙、精神智
    能狀況均遜於常人之被害人為性交行為，自難謂無乘機性交
    之故意。且被告是否有乘機性交之犯罪事實，乃屬司法實體
    認定判斷範疇，自不能僅因鑑定人個人認為被告於鑑定時未
    見有乘機性交之意見，即遽予否定被告犯罪事實之存在，附
    此敘明。
三、辯護意旨雖另以：Ａ女對性行為之意義，應有相當程度之了
    解，並非全然不知性交意義云云。經查:
  (一)Ａ女雖於警詢證稱: 「我有聽過性關係、男女做愛、強暴。
    我不會討厭跟哥哥摸摸愛，也不會喜歡跟哥哥摸摸愛（搖搖
    頭），我有反抗一下才接受，我喜歡哥哥。」等語（見警卷
    第7 頁）。然被告並無完整性自主能力之情，已如前述。且
    衡諸Ａ女於偵訊證稱: 「(你知道自己有無疾病？)我不知道
    你問什麼。(你還記得99年農曆過年前2月6日早上4點左右，
    在朴子醫院裡面有和男生發生性關係？) 現在沒有這個事情
    ，但應該有這件事」等語(見偵卷第7頁)；及於原審證述:「
    被告與伊XO愛時並無拒絕，不知道為什麼」等語（見原審卷
    第44至54頁）；參以證人Ｂ女於警詢證稱: 「被告被動向我
    承認有對被害人做插入動作後，我隨即詢問被害人有無被被
    告以生殖器插入之情形，但被害人反應冷淡，並表示沒有」
    等語(見警卷第13頁)。足徵，Ａ女對於案發事件之認知能力
    相當有限，其於案發當時面對被告詢問之反應及警詢陳述之
    真意，是否即為同意與被告性交及是否經過自主性考慮判斷
    後而與被告性交，顯然無從由警詢之陳述內容為斷定。
  (二)雖Ａ女於原審審理，經法官請其以男、女娃娃指出被告對其
    所為之行為時，尚能示範將男、女娃娃脫下褲子後，以下體
    互相碰觸之性交動作（見原審卷第53頁），然此僅足推認Ａ
    女能以娃娃模擬親身經歷之事，並無法憑此認定Ａ女確已明
    暸知悉性交行為之意涵。且觀諸Ａ女於原審審理時證稱：「
    蔡亦泰有跟我摸摸愛。我不知道摸摸愛是什麼意思。我有聽
    過性關係，但不知道何意思。摸胸部及插進去算是性關係。
    如果我不喜歡的人要跟我發生性關係我會打死他。生殖器就
    是男人的纜叫(台語)，我有看過。我的生殖器在哪裡我不知
    道。我剛說插進去是XO愛。媽媽有跟我說不能隨便跟男生XO
    愛。我不願意跟蔡亦泰哥哥XO愛。蔡亦泰哥哥跟我XO愛的時
    候，我沒有推他。因為我沒有辦法。我跟蔡亦泰XO愛的時候
    ，愛睡覺。（當時你有無睡著? ）《未答》。我不喜歡蔡亦
    泰哥哥，他太智障了。蔡亦泰進去我病房的時候我沒有看到
    。他進來時，我沒有趕他出去。當時他有脫我褲子，當時我
    沒有反對或罵他。蔡亦泰哥哥要跟我XO愛的時候，我沒有拒
    絕或反抗。蔡亦泰跟我同住朴子醫院有超過一年。我之前住
    在朴子醫院期間認識蔡亦泰。他有說他愛我，我不喜歡他。
    他要跟我XO愛的時候沒有打他或罵他。我之前陳述蔡亦泰有
    將他的生殖器插入我的陰道，我現在記不起來了。當天蔡亦
    泰沒有脫我的衣服。蔡亦泰當時有無脫他自己個褲子，我沒
    有看到。他沒有趴在我的身體上或坐在我的身體上。【何謂
    XO愛，我不知道】。(什麼是摸摸愛)《未答，自言自語》。
    蔡亦泰當時有把下體插進我的下體裡面。（當時你有無同意
    他這樣做嗎? ）《你不要煩》。（剛才你將男娃娃的下體跟
    你娃娃的下體碰觸是否就是你說的摸摸愛或XO愛嗎《以男娃
    娃的下體碰觸女娃娃下體的姿勢讓證人辨識》?）XO 愛。（
    如果是其他人而不是蔡亦泰，是否可以對你做XO愛的事? ）
    不知道。」等語(見原審卷第45至54頁)。可見，被害人於原
    審審理時對於詢諸有關「性交」行為之問題時，多以「摸摸
    愛」或「XO愛」等自創用語代之，且其回答前後亦缺乏一體
    性，或多以簡單用語應之。可見，Ａ女對於被告對其性交乙
    事，並不能完全理解其意義，則其對於性行為之自主決定是
    否同意或不接受之能力，顯然不足。
  (三)另Ａ女母親於偵訊雖陳稱: 「有時候跟Ａ女講什麼也不清楚
    ，大約一半一半，但在警局筆錄那一天應該算比較清楚」等
    語（見偵查卷第8 頁），惟此亦僅能認定Ａ女於警詢時對於
    案發經過之陳述較偵查時為清楚，並無法判斷其心智能力於
    警詢及偵查中有何差異，其所為前揭證詞，無法為有利被告
    之認定。況A 女為中度精神障礙之人，業經Ａ女之母陳明在
    卷(見警卷第9頁)，並有殘障手冊一份在卷可考(見警卷第15
    頁證物袋) ，已如前述。且Ａ女經原審囑託送嘉義榮民醫院
    為精神鑑定認為: 「Ａ女為頑治型精神分裂症患者，從其精
    神疾病病史、鑑定門診時之診斷性會談、心理衡鑑結果、灣
    橋榮民醫院住院時接受之職能功能評估，呈現Ａ女於日常生
    活功能、角色適應及生活規劃能力、認知功能、自我適應功
    能、人際社交互動功能皆因受到長期精神疾病影響而嚴重受
    損，其受損程度已嚴重影響其對外在環境判斷、人際互動之
    處理能力、日常生活處理能力、對生活現實事件之邏輯推理
    能力及處理能力、外在環境刺激之行為反應，據此，Ａ女在
    案發當時因受嚴重精神疾病影響而導致其當時之心智狀態對
    於案發當時所發生事件無法辨識及理解所代表之涵義，且因
    其明顯欠缺辨識能力而無法推理事件發生後所代表之意義及
    後續可能引發之後果」等語，此有嘉義榮民醫院99年8 月23
    日嘉醫行字第0990006812號函檢送之鑑定書乙份存卷為佐（
    見原審卷第74至80頁）；又Ａ女患有精神分裂症，於95年6
    月30日起即開始住院治療，期間幾乎未曾間斷，有其病歷資
    料在卷足稽（見外放卷附病歷資料影本）。由上，足見Ａ女
    患有多年精神分裂之精神病症，其精神分裂症疾病已使其欠
    缺辨識能力，對於案發當時所發生事件無法辨識及理解所代
    表之涵義，應屬無疑。辯護意旨所辯被害人有性自主及抗拒
    能力云云，顯不足採。
四、綜上所述，被告乃明知被害人係精神障礙患者，猶乘Ａ女心
    智無法認知性行為之複雜心理、生理、社會含義，不足以理
    性判斷同意或不同意與他人產生性行為等心智缺陷之情形，
    對Ａ女為性交行為，事證明確，被告前開犯行堪以認定，應
    予依法論科。至於辯護人於原審雖主張Ａ女前開精神鑑定係
    屬事後鑑定，Ａ女因本件精神狀況有變差之情形，自無法藉
    由事後之精神鑑定判斷案發當時之精神狀態，請求調閱Ａ女
    案發前相關之心理精神鑑定，判斷Ａ女於案發之際是否明瞭
    性交意義等語，然司法實務上之精神鑑定本即事後鑑定，惟
    事後鑑定亦係參酌案發前之精神狀況、病史等情節，為綜合
    之判斷，並非僅以案發後之精神狀態推論之，況本院亦非僅
    以上揭精神鑑定為認定之唯一依據，尚衡量Ａ女精神分裂症
    病史及案發後接受訊問之情形，而為上揭之認定，故無再為
    調查之必要，附此敘明。另辯護人於本院聲請再傳訊為被告
    製作筆錄之警員，以查明被告是否有自首之情形部分，亦認
    無必要(理由詳如後述)，附此敘明。
五、論罪科刑:
  (一)查被告利用罹有中度精神障礙之成年被害人不知抗拒而對其
    為性交行為，核被告所為，係犯刑法第225條第1項之乘機性
    交罪。
  (二)另查本件被告雖亦為精神分裂症患者，並領有身心障礙手冊
    （見警卷第17頁），已如前述。然觀諸被告於警詢、偵查及
    法院審理應訊時之應答並無障礙，並能理解訊問者之問話內
    容而為適切之回應。且經原審將被告送嘉義榮民醫院鑑定，
    經評估認為: 「被告對於性愛行為之理解尚清楚，對此部分
    法律規範亦有粗淺之認識，回溯案發當時，已持續接受治療
    1 年之時間，病歷資料亦呈現其病情維持於穩定之狀態，而
    藥物可能對於意識層面之影響，在當時顯然並未造成被告定
    向感紊亂情形，是案發當時被告對外界事務之判斷與理解能
    力應相較於現在為佳，被告亦能清楚病房之規定，當時其他
    病友之情形及自己與被害人之反應，顯見其對於外界事務仍
    有知覺、理會以及自由決定意思之能力，就整體精神狀態評
    估，【被告於案發當時並未達精神耗弱或心神喪失之程度】
    」等語，有該院99年8月30日嘉醫行字第099006980號函檢送
    之鑑定書乙份存卷為參（見原審卷第84至91頁）。另據鑑定
    證人江明澤於本院證稱: 「被告是我之前在嘉義榮民醫院任
    職時為其做精神鑑定，前開被告精神鑑定報告是我製作的。
    ( 以被告這樣輕度智能障礙，加上長期的慢性疾病，你何以
    會認為被告在案發當時未達到精神耗弱或心神喪失的程度？
    ) 被告在做輕度智能障礙的測驗時，已經停止醫療半年多了
    ，我由被告於署立朴子醫院的病歷，從整個醫師及護理的程
    度看來，被告當時整個的狀況，應該是比鑑定時還清楚，即
    他的現實感及判斷能力應該是比當時還好，他的精神分裂病
    雖然說已經退化，而以認知功能退化的方式在呈現，但是他
    的一些活性精神症狀，在那時並不明顯，也就是說沒有很明
    顯的幻覺或妄想的東西在影響他的現實感，且被告對整個案
    發過程的人時地，印象是相當清楚的，對外界包括護理人員
    的動態，他的感情，也都相當清楚，因此，才認為被告未達
    精神耗弱的程度」等語(見本院卷第70頁正反面)。故認被告
    於案發時並無刑法第19條所定行為時因精神障礙或其他心智
    缺陷，致不能辨識其行為違法或欠缺依其辨識而行為之能力
    ，或其辨識行為違法或依其辨識而行為之能力，顯著減低之
    情形，即無該條不罰或得以減輕其刑之適用，併予敘明。
  (三)按自首以對於未發覺之罪投案而受裁判為要件，如案已發覺
    ，則被告縱有投案陳述自己犯罪之事實，亦祇可謂為自白，
    不能認為自首(最高法院26年上字第484 號判例參照)。查本
    件被告行為後，旋經證人Ｂ女察覺有異，加以詢問後即發現
    被告犯行並依法通報，業經證人Ｂ女於警詢及本院證述明確
    ，已如前述。則警員根據前開醫院通報，對被告偵訊調查時
    ，自早已發覺被告之犯行。而被告被動向醫護人員坦承犯行
    及嗣於警詢坦承前開犯行，揆諸前開判例說明，祇可謂為自
    白，核與自首有間甚明，自無刑法第62條減刑之適用，辯護
    意旨主張被告應有自首減刑之適用云云，顯不可採。另辯護
    人雖於本院審理時聲請再傳訊幫被告作筆錄的警員證明被告
    有自首情形，顯無必要，業經本院於100年5月17日當庭裁示
    駁回聲請(見本院卷第76頁反面至第77頁)，附此敘明。
六、原審判決以被告罪證明確，因予適用刑法第225條第1項規定
    論處。並審酌被告明知Ａ女係精神分裂症之成年女子，竟為
    本案犯行，足對Ａ女之身心健康與人格發展造成不良影響，
    且未能與Ａ女達成和解，然衡其犯後坦承犯行、本身亦為精
    神分裂症患者，領有身心障礙手冊，本件並未以強暴、脅迫
    等暴力手段為之，自承父、母親離婚，無業之家庭、經濟等
    一切情狀，量處被告有期徒刑三年。本院經核原審認事用法
    ，俱無不合，量刑亦稱妥適。被告上訴以其與被害人乃合意
    性交，被害人有同意性交之能力，而否認前開犯行云云，並
    無理由，應予駁回。
據上論結，應依刑事訴訟法第368條，判決如主文。
本案經檢察官許美女到庭執行職務。
中    華    民    國   100    年    5     月    31    日
                  刑事第六庭    審判長法  官  董武全
                                      法  官  孫玉文
                                      法  官  賴純慧
以上正本證明與原本無異。
如不服本判決應於收受送達後10日內向本院提出上訴書狀，其未
敘述上訴理由者，並得於提起上訴後10日內向本院補提理由書（
均須按他造當事人之人數附繕本）「切勿逕送上級法院」。
                                      書記官  蔡宜均
中    華    民    國   100    年    5     月    31    日

附錄論罪科刑法條：
中華民國刑法第225條第1項
對於男女利用其精神、身體障礙、心智缺陷或其他相類之情形，
不能或不知抗拒而為性交者，處3年以上10年以下有期徒刑。